【裁判字號】    99,易,2640
【裁判日期】    991112
【裁判案由】    恐嚇取財等
【裁判全文】
臺灣臺中地方法院刑事判決              99年度易字第2640號
公  訴  人  臺灣臺中地方法院檢察署檢察官
被      告  吳宇霖
選任辯護人  林志忠律師
            潘仲文律師
上列被告因恐嚇取財等案件，經檢察官提起公訴（99年度偵字第
9161號），被告於準備程式就被訴事實為有罪之陳述，本院合議
庭裁定由受命法官獨任進行簡式審判程式，判決如下：
    主    文
吳宇霖犯藏匿人犯罪，處有期徒刑肆月，如易科罰金，以新臺幣
壹仟元折算壹日；又共同犯恐嚇危害安全未遂罪，處有期徒刑陸
月，如易科罰金，以新臺幣壹仟元折算壹日。應執行有期徒刑玖
月，如易科罰金，以新臺幣壹仟元折算壹日。
    犯罪事實及理由
一、本件犯罪事實及證據，除證據並所犯法條欄一關於「訊據被
    告吳宇霖固坦承有載王俊偉回其住處居住、載送王俊偉至他
    處、給予金錢等事實，惟矢口否認有何恐嚇取財犯行，辯稱
    ：伊是看新聞才知道有本件恐嚇取財案件，伊並未參與其中
    ，牛皮王俊偉於98年11月、12月間，曾到伊位於彰化市○○
    路21巷4弄63號之住處暫住2天，並使用伊之電腦，不知是否
    與本案有關，且王俊偉有向伊要信紙，說要寫信給女朋友，
    伊拿影印紙給牛皮使用，不知牛皮是否取用電腦桌抽屜內之
    信封云云。惟查：」，應更正為「訊據被告吳宇霖於本院審
    訊時坦認上開犯罪事實，且查：」，及欄一、(二) 第1行關
    於「就恐嚇取財部分，雖被告以前詞置辯，惟上開恐嚇信件
    背」，應更正為「就恐嚇取財部分，上開恐嚇信件背」、第
    14行「，是被告所辯，顯難採信」之文字予以刪除、第29
    行「是被告所辯，顯係卸責之詞」，應更正為「是被告上開
    自白核與事實相符，本案事證明確」，欄二關於「請審酌被
    告明知王俊偉因多件重案遭到通緝，竟仍藏匿、使之隱避，
    觀之其後2人共犯恐嚇取財未遂之犯行，顯見被告將王俊偉
    藏匿，顯非僅為單純之藏匿，而係為以王俊偉名號而共同犯
    案較有效果，故被告危害社會治安之惡性甚鉅，再以被告矢
    口否認恐嚇取財犯行，其犯後態度不佳，且恐嚇取財之金額
    甚大，雖未至既遂，但以王俊偉之兇惡，且已在中部地區多
    次犯重案並且逃亡數年均尚未能將之緝獲，故已造成被害人
    心理上極大恐懼與不安等一切情狀，請就藏匿人犯罪嫌部分
    ，量處有期徒刑8月；就恐嚇取財未遂罪嫌，量處有期徒刑1
    年2月，以資懲儆。」等文字予以刪除，並增加被告於本院
    審訊時自白之文字外，餘均引用檢察官起訴書之記載。（詳
    如附件）
二、又被告吳宇霖上揭所違犯之恐嚇取財未遂罪部分，爰依刑法
    第25條第2項之規定，減輕其刑。爰審酌被告明知王俊偉係
    多件重案之通緝犯，竟仍藏匿、使之隱避，更甚與王俊偉共
    同違犯恐嚇被害人藍正雄而未遂之犯行，其危害社會治安之
    惡性非輕，並造成被害人心理上極大恐懼與不安，而衡之被
    告終於本院審訊時坦認全部分犯行，應知悔悟等一切情狀，
    各量處主文所示之刑，及均諭知易科罰金之折算標準，並定
    其應執行刑及諭知易科罰金之折算標準，以資懲儆，檢察官
    請求藏匿人犯罪部分，判處有期徒刑8月，就恐嚇取財未遂
    罪部分，判處有期徒刑1年2月，均嫌過重，附此敘明。
三、併依刑事訴訟法第273條之1第1項、第299條第1項前段、第
    310條之2、第454條第2項，刑法第28條、第164條第1項、第
    346條第3、1項、第25條第2項、第41條第1項前段、第8項、
    第51條第5款，刑法施行法第1條之1，判決如主文。
本案經檢察官張富鈞到庭執行職務。
中    華    民    國    99    年    11    月    12    日
                   刑事第八庭   法  官  楊曉惠
以上正本證明與原本無異。
如不服本判決，應於收受送達後10日內向本院提出上訴書狀（應
敘述具體理由並附繕本）。
上訴書如未敘述理由，應於上訴期間屆滿後20日內補提理由書於
本院。
                                書記官  謝明倫
中    華    民    國    99    年    11    月    12    日
附錄論罪科刑法條：
刑法第164條第1項
藏匿犯人或依法逮捕拘禁之脫逃人或使之隱避者，處2年以下有
期徒刑、拘役或5百元以下罰金。
刑法第346條第1、3項
意圖為自己或第三人不法之所有，以恐嚇使人將本人或第三人之
物交付者，處6月以上5年以下有期徒刑，得併科1千元以下罰金
。
前二項之未遂犯罰之。

司法院資訊處製作；財團法人民間司法改革基金會備份。
